【裁判字號】    89,上易,298
【裁判日期】    890315
【裁判案由】    違反電信法
【裁判全文】
臺灣高等法院臺南分院刑事判決          八十九年度上易字第二九八號    Ｃ
      上  訴  人  臺灣雲林地方法院檢察署檢察官
      被      告  甲  ○  ○
      被      告  乙  ○  ○
右上訴人因被告等違反電信法案件，不服臺灣雲林地方法院八十八年度易字第九七九
號中華民國八十八年十二月十四日第一審判決（起訴案號：臺灣雲林地方法院檢察署
八十八年度偵字第五０一五號），提起上訴，本院判決如左：
      主      文
上訴駁回。
      理      由
一、公訴意旨詳如附件起訴書所載。
二、按犯罪事實應依證據認定之，無證據不得推定其犯罪事實，刑事訴訟法第一百五
    十四條定有明文，又未經起訴之犯罪，除與起訴之犯罪事實有審判不可分之關係
    外，法院不得逕予審判，刑事訴訟法第二百六十八條、最高法院二十八年上字第
    二三三四號判例要旨可資參照。本件公訴人認被告甲○○、乙○○涉有違反電信
    法之罪嫌，無非以證人丁○○、己○○、丙○○、戊○○之證詞，扣案之激勵器
    等物並交通部電線總局及其中區監理站函文認被告二人所經營之電台頻率已干擾
    合法通信為其論據。
三、訊據被告甲○○、乙○○二人均堅詞否認有公訴人所指設立經營或使用ＦＭ九七
    ˙九兆赫（以下ＦＭ均省略）無線電頻率，均辯稱：民國（下同）八十六年十月
    六日，在雲林縣斗六市梅林里養鴨場，被告甲○○與證人丁○○、己○○、呂林
    完、丙○○股東並共同設立經營九六˙九兆赫頻率（以下頻率省略）地下電台，
    被告乙○○當時係掛名股東，之後電台遷址至查獲地點，電台發射頻率更改為九
    七˙○兆赫，至九七˙九兆赫係邱芳楠所經營等語。經查：
 （一）本件因現場查獲有三個未經核准使用無線電頻率之地下電台，分別係九七˙
       九兆赫、九七˙○兆赫及九六˙五兆赫一事，有警方刑事案件報告書在卷足
       參，是首應確定者，係公訴人所指被告二人所設立使用之地下電台係指何者
       。依起訴書犯罪事實欄記載：被告二人所設立經營者，係九七˙九兆赫無線
       電頻率地下電台，該電台所干擾通信者，依公訴人所述，是合法之台南凱旋
       電台，參諸卷附之交通部電信總局中區電信監理站八十七年九月十八日函文
       ，可知九七˙九兆赫確係干擾上開凱旋電台，至九七˙○兆赫，依上開函文
       顯示，並未干擾該合法通信，只是在查獲九七˙九兆赫電台（即同心電台，
       該函文誤載為九七˙七）時，發現九七˙○兆赫之非法電台，併同沒入九七
       ˙○兆赫現場所使用之器材。再者，起訴書所載扣案之激勵器、ＳＴＬ接收
       天線等物，經法院提示後，只有立體傳輸發射機、射頻訊號線、音頻信號線
       三者，係九七˙○兆赫電台所使用，其餘均與該電台無關之情，為被告二人
       與證人丁○○、丙○○、戊○○、己○○、呂林完於庭訊中所供證無誤，核
       與附卷之扣押物品清單、搜索扣押證明筆錄所示相符，且依上開清單與筆錄
       可知，其餘扣押在案之發射機、射頻訊號線、音頻信號線等物，均係九七˙
       九兆赫電台所使用，從而依起訴事實之文義，並其所依憑之上開函文書證，
       及扣案之上開證物顯見，公訴人所起訴者，係被告設立經營九七˙九兆赫電
       台無誤。另外，觀之起訴書所指之證據並所犯法條欄，檢察官認為被告二人
       所辯其二人係經營設立九七˙○兆赫、九六˙九兆赫地下電台之辯詞係不足
       採，亦可見公訴人係以上開電信監理站函文為據，認定被告確係經營九七˙
       九兆赫電台而干擾合法通信屬實。至於起訴書所載之證人戊○○、己○○、
       丙○○等人，於偵查中並未證明被告二人設立經營九七˙九兆赫電台，證人
       丁○○於偵查中並證稱：伊任職於九六˙九兆赫電台時有罰單可憑，之後該
       電台負責人之名字由伊過戶給戊○○，後來該電台遷到雲林縣斗南鎮時，是
       被告甲○○拿戊○○之身分證去申請電話、租房子，並設立九七˙九兆赫電
       台等語（見偵查卷宗第四十七頁背面），足徵公訴人係以此而認定被告甲○○經營設立九七˙九兆赫地下電台。復參諸卷附之罰鍰函文，交通部係就九
       七˙○兆赫地下電台是以戊○○為處罰對象，就九六˙九兆赫地下電台是以
       丁○○為處罰對象，此均有該函文各一份在卷足憑，非常明顯，公訴人不可
       能不知。凡此，足認公訴人所指被告二人所設立使用者，係九七˙九兆赫電
       台，應無疑義，法院即無從自為認定該九七˙九兆赫係屬九七˙○兆赫或九
       六˙九兆赫之誤載，就此起訴事實，亦無從予以更正。
（二）被告甲○○與丁○○、己○○、呂林完、丙○○四人於八十六年十日六日在雲
      林縣斗六市梅林里設立九六˙九兆赫地下電台，並由甲○○任負責人及台長，
      被告乙○○係呂林完之子，為掛名股東，張明信雖為股東，但不管事等事實，
      為證人丁○○、己○○、呂林完、丙○○、張明信等人於原審訊問中證述明確
      ，並有合夥契約書、契結書各一份在卷足詳，於八十七年四月間，因該電台遭
      交通部取締違反電信法處以罰鍰後，丁○○、呂林完等人即將該電台機器遷移
      至為警查獲之地點，並改為九七˙○兆赫地下電台，與邱芳楠所設立經營之九
      七˙九兆赫地下電台共用由邱芳楠所僱用之行政小姐游佳惠，以節省開銷，被
      告二人、丙○○均在該處使用九七˙○兆赫主持節目等情，為證人游佳惠、呂
      林完、丁○○結證屬實，核與被告乙○○所供相符。而該九七˙九兆赫地下電
      台，係由邱芳楠在查獲地點設立經營，並僱用游佳惠處理行政雜務，該頻道純
      粹就是邱芳楠在經營，沒有其他股東，原來只有邱芳楠在查獲地點經營該電台
      ，後來才由丁○○等人將機器搬進來另設九七˙○兆赫電台，但被告與丁○○
      、呂林完等人均未管九七˙九兆赫地下電台之事等事實，亦為證人游佳惠證稱
      無疑，核與證人己○○於原審法院庭訊中、證人陳明世於偵查中（見八十七年
      度他字第三一八號偵查卷宗第十二頁）所證九七˙九兆赫頻道負責人係邱芳楠
      一節相符，並有交通部八十六年十一月八日、八十七年一月十三日二度處罰邱
      芳楠非法經營該九七˙九兆赫頻道地下電台之處分書函文在偵查卷宗可參。雖
      證人丁○○於偵查中另證稱被告甲○○係九七˙九兆赫頻道之股東等語，然證
      人游佳惠業已證明該頻道並無其他股東，只有邱芳楠在經營等語，已如前述，
      自亦無從證明被告甲○○有實際參與經營使用該頻道。衡諸被告二人及證人呂
      林完、丁○○等人既均承認經營設立九六˙九兆赫頻道地下電台，則其若有經
      營使用九七˙九兆赫頻道地下電台，衡情對之殊無迴避狡辯之必要，是被告二
      人上開所辯應非子虛，顯係實情，堪予採信。此外又查無其他任何積極之證據
      ，足認被告有上述犯行，因此原審以不能證明被告等犯罪而諭知無罪之判決，
      核無不合，檢察官上訴意旨，仍執前詞，指摘原判決不當，並無可取，為無理
      由，應予駁回。
四、被告乙○○經合法傳喚，無正當理由不到庭，不待其陳述逕行判決。
據上論結，應依刑事訴訟法第三百六十八條、第三百七十一條，判決如主文。
本案經檢察官吳忠賢到庭執行職務。
中    華    民    國      八十九      年      三      月      十五      日
                                  臺灣高等法院臺南分院刑事第三庭
                                      審判長法官  林    勝    木
                    法官  黃    三    哲
                                            法官  楊    明    章
右正本證明與原本無異。
不得上訴。
                                      法院書記官  吳    秋    賢
中    華    民    國      八十九      年      三      月      十七      日


司法院資訊處製作；財團法人民間司法改革基金會備份。
